【裁判字號】    94,財管,86
【裁判日期】    950227
【裁判案由】    選任遺產管理人
【裁判全文】
臺灣士林地方法院民事裁定              94年度財管字第86號
聲  請  人  臺灣新光商業銀行股份有限公司
法定代理人  辛○○
代  理  人  庚○○
聲請人聲請選任被繼承人甲○○遺產管理人事件，本院裁定如下
：
    主      文
選任丙○○（女，民國○○年○○月○○日生，身分證統一編號：
Ｚ000000000號）為被繼承人甲○○（男，民國○○年○○月○○日出生
，身分證統一編號：Ｚ000000000號，生前住臺北市北投區○○○
路○ 段23號2 樓）之遺產管理人。
准對被繼承人甲○○之繼承人為承認繼承之公示催告。
被繼承人甲○○之繼承人，應自前項公示催告最後登載新聞紙之
日起壹年貳月內承認繼承，上述期限屆滿，無繼承人承認繼承時
，被繼承人甲○○之遺產，於清償債權並交付遺贈物後，如有賸
餘即歸屬國庫。
    理      由
一、按繼承開始時，繼承人之有無不明，而無親屬會議或親屬會
    議未於一個月內選定遺產管理人者，利害關係人得聲請法院
    選任遺產管理人，並由法院依公示催告程序，定六個月以上
    之期限，公告繼承人，命其於期限內承認繼承，民法第1177
    條、第1178條第1 項、第2 項定有明文。
二、本件聲請意旨略以：被繼承人甲○○前向聲請人借款未為清
    償，被繼承人於民國93年8 月19日死亡，其全體繼承人均已
    拋棄繼承，聲請人與被繼承人具有利害關係，爰依民法第
    1178條第2 項規定，聲請選任繼承人乙○○、丙○○、己○○中之一人為被繼承人之遺產管理人等語。
三、經查，被繼承人甲○○前向聲請人借款未清償，於93年8 月
    19 日 死亡，其繼承人均已拋棄繼承，且其親屬亦未依上開
    期限選定遺產管理人等情，業據聲請人提出房屋貸款借據暨
    約定書、被繼承人及繼承人戶籍謄本、繼承系統表、本院家
    事法庭函文等件為證，堪信聲請人之主張為真實，聲請人既
    為被繼承人之債權人，自屬法律上之利害關係人，故聲請人
    聲請選任被繼承人之遺產管理人，洵屬有據。經本院通知，
    被繼承人之父丁○○、母戊○○、妹乙○○、丙○○、弟己○○均未到庭，惟丁○○、戊○○、丙○○、己○○共同具
    狀表明已分別拋棄繼承，對本件並無意見等語，本院審酌丁○○現年77歲，戊○○現年71歲，均年事已高，恐已無餘力
    擔任本件遺產管理人；乙○○已婚，現住嘉義縣水上鄉，而
    被繼承人所遺留之不動產係坐落於臺北市○○路○ 段4 巷1
    號4 樓之3 ，乙○○遠在嘉義，實不便管理本件遺產；丙○○則未婚，目前仍與丁○○、戊○○同住臺北市○○○路○
    段23號2 樓（該址亦為被繼承人生前住所），依戶籍資料所
    載其教育程度為高中畢業；至己○○則已自上址另立新戶，
    並與越南人士結婚，育有一子柯永龍，年僅5 歲餘，依戶籍
    資料所載其教育程度為高職畢業。以丙○○、己○○相比較
    ，己○○尚有妻子有賴其扶養，恐無暇再從事被繼承人遺產
    之管理，而丙○○長期與被繼承人同住，就被繼承人之財產
    狀況自較清楚，且其並無家小，較有餘裕管理遺產，本院因
    認其較適合擔任被繼承人之遺產管理人，爰裁定如主文所示
    。
中    華    民    國    95    年    2     月    27    日
                  家事法庭  法  官  陳文通
以上正本證明與原本無異。
如對本裁定抗告，應於裁定送達後10日內向本院提出抗告狀。
中    華    民    國    95    年    2     月    27    日
                            書記官  劉奕湘


司法院資訊處製作；財團法人民間司法改革基金會備份。
